---
title: "K-means: los barrios de Nueva York"
author: Victor Gallego y Roi Naveiro
date: "10/05/2019"
output:
  pdf_document: default
  html_document: default
---

```{r setup, include=FALSE}
knitr::opts_chunk$set(echo = TRUE)
```


```{r}
library(ggplot2)
library(dplyr)
library(ggmap)
library(lubridate)
```

En este ejercicio, aplicaremos K-means a los datos generados por UBER en la ciudad de Nueva York para así tratar de localizar los barrios de NYC: Queens, Bronx, Brooklyn, Manhattan y Staten Island.

## Lectura y exploración de los datos

Descarga y explora los datos. Para descargarlos usa este enlace:

https://drive.google.com/file/d/1jB8Qu1NtF9mfSPpQRmTErNB89-HAxFUx/view?usp=sharing
```{r}
# Load the .csv files
data = read.csv("uber_data.csv")
```

## K-Means

Aplica el algoritmo K-means a los datos de longitud y latitud de cada recogida de UBER.
```{r}
km <- kmeans(data[,2:3], 5)
data$barrio <- as.factor(km$cluster)
```

Explora el objeto devuelto

```{r}
str(km)
```

* cluster: vector de enteros que indica a que cluster pertenece cada observación.
* centers: matriz de los centroides de cada cluster.
* withinss: vector con la dispersión dentro de cada cluster.
* tot.withinss: sum(withinss).
* size: número de puntos de cada cluster

Repite la asginación de clusters 10 veces y selecciona el mejor clustering.

```{r}
totw = 10^7
for(i in 1:10){
  km <- kmeans(data[,2:3], 5)
  if(km$tot.withinss < totw){
    km_def = km
    totw = km$tot.withinss
  }
}
```

## Representación gráfica

Selecciona un subconjunto de tamaño 100000 de los datos, y representa gráficamente estos puntos sobre el mapa de NYC, pintando los distintos cluster de diferente color.

```{r}
data_red = data[sample(nrow(data), 100000), ]
```

```{r}
nyc <- get_stamenmap(bbox = c(left = -74.45, bottom = 40.35, 
                                  right = -73.65, top = 41.1), 
                         zoom = 10)

ggmap(nyc)  + geom_point(aes(x = Lon, y = Lat, colour = as.factor(barrio)), data = data_red) +
  ggtitle("Barrios de Nueva York") + ggsave("prueba.jpg")
```


## Estudia el uso de UBER por hora y por barrio

```{r}
data$Date.Time = mdy_hms(data$Date.Time,tz=Sys.timezone())
```

```{r}
data$Mes = month(data$Date.Time)
data$Hora = hour(data$Date.Time)
```


```{r}
ggplot(data = data, aes(x = Hora ,colour = barrio, fill = barrio)) + geom_histogram(binwidth = 24) + facet_wrap(~barrio)
```

## Estudia la evolución (mensual) de uso de uber por barrio

```{r}
data$Mes <- as.double(data$Mes)
data$Hora <- as.double(data$Hora)
data_MB <- count_(data, vars = c('Mes', 'barrio'), sort = TRUE) %>% 
  arrange(Mes, barrio)
data_MB = data.frame(data_MB)
```

```{r}
ggplot(data = data_MB, aes(x = Mes, y=n, colour = barrio)) + geom_line()
```

