---
title: "C_MoG"
author: "Roi Naveiro, Victor Gallego"
date: "8/5/2019"
output: html_document
---

```{r setup, include=FALSE}
knitr::opts_chunk$set(echo = TRUE)
```

## Mixtura de Gaussianas

En esta práctica ajustaremos una mixtura de Gaussianas con la librería mixtools
y el dataset del geiser Old Faithful

```{r cars}
#install.packages('mixtools')
library(mixtools)
data(faithful)
attach(faithful)
```

1. Representa la distribución de los tiempos de espera entre erupciones
¿Cuántas modas se aprecian?

```{r }
hist(waiting, main="Tiempo entre erupciones del Old Faithful",
     xlab="Minutos", ylab="", cex.main=1.5, cex.lab=1.5, cex.axis=1.4)
```


2. Usando el método normalmixEM ajusta dos MoG, una para 2 componentes y otra para 3.
Especifica un número máximo de iteraciones de 30, y pesos iniciales iguales para cada componente

```{r }
wait2 <- normalmixEM(waiting, lambda = 1, k=2, maxit = 30)
wait3 <- normalmixEM(waiting, lambda = 1, k=3, maxit = 30)
```

3. En términos de log-verosimilitud, ¿qué modelo ha hecho el mejor ajuste?

```{r }
print(wait2$loglik)
print(wait3$loglik)
```

4. Usando plot, observa el ajuste para cada MoG:

```{r }
plot(wait2, density=TRUE, cex.axis=1.4, cex.lab=1.4, cex.main=1.8, main2="Time between Old Faithful eruptions", xlab2="Minutes")
```
```{r }
plot(wait3, density=TRUE, cex.axis=1.4, cex.lab=1.4, cex.main=1.8, main2="Time between Old Faithful eruptions", xlab2="Minutes")
```


5. El criterio de la log-verosimilitud no tiene en cuenta el número de parámetros en cada modelo.
Para ello, usaremos el criterio AIC, definido como

$$
AIC = 2\cdot|\mbox{parametros}| - 2\cdot\log lik
$$

Implementa una función que calcule el AIC para cada MoG y decide cuál da el mejor ajuste

```{r }
print(2*(2 + 2 + 1) - 2*(wait2$loglik))
print(2*(3 + 3 + 2) - 2*(wait3$loglik))
```

6. Para el modelo con mejor AIC, calcula p(z | x) tomando x distribuidos a lo largo del dominio:

```{r }
xs <- seq(20, 120, 0.05)

c1 <- wait2$lambda[1]*dnorm(xs, mean = wait2$mu[1], sd=wait2$sigma[1])
c2 <- wait2$lambda[2]*dnorm(xs, mean = wait2$mu[2], sd=wait2$sigma[2])
s <- c1 + c2

p_z1 <- c1 / s
p_z2 <- c2 / s
plot(xs, p_z1)
```
