---
title: "Regresión Bayesiana"
author: Victor Gallego y Roi Naveiro
date: "20/05/2019"
output:
  pdf_document: default
  html_document: default
---

```{r setup, include=FALSE}
knitr::opts_chunk$set(echo = TRUE)
```


```{r}
library(dplyr, warn.conflicts = FALSE)
library(ggplot2)
theme_set(theme_minimal())
library(ggrepel)
library(rstanarm)
library(reshape2)
library(tidyr)
```



## Exploración y preprocesado de datos

Explora los datos, en particular las variables *brainwt* (peso del cerebro), *bodywt* (peso corporal) y *sleep_total* (horas de sueño diarias).

```{r}
msleep %>% 
  select(name, sleep_total, brainwt, bodywt) %>% 
    arrange(desc(brainwt / bodywt))
```

Elimina las especies con valores ausentes en la variable brainwt. Transforma las variables brainwt, bodywt y sleep_total usando log10.

```{r}
msleep <- msleep %>% 
  filter(!is.na(brainwt)) %>% 
  mutate(log_brainwt = log10(brainwt), 
         log_bodywt = log10(bodywt), 
         log_sleep_total = log10(sleep_total))
```


Representa gráficamente la masa cerebral (en escala logarítmica) frente a las horas de sueño diarias.

```{r}
ggplot(msleep) + 
  aes(x = brainwt, y = sleep_total) + 
  geom_point(color = "grey40") +
  scale_x_log10(breaks = c(.001, .01, .1, 1)) + 
    labs(x = "Masa Cerebral (kg)", y = "Tiempo de sueño diario (horas)")
```

## Modelo de regresión Bayesiana


Ajusta el modelo de regresión bayesiana con variable respuesta: **logaritmo de horas de sueño**, y covariable **logaritmo de peso cerebral** utilizando stan_glm.
```{r}
bay_reg <- stan_glm(
  log_sleep_total ~ log_brainwt, 
  family = gaussian(), 
  data = msleep, 
  prior = normal(0, 3),
  prior_intercept = normal(0, 3))
```

Explora la salida del modelo. ¿Se cumple la condición de convergencia implicada por el estadístico Gelman-Rubin?
```{r}
summary(bay_reg, probs=c(0.1, 0.5, 0.9))
```

## Análisis de los resultados 

Pinta el histograma de la distribución a posteriori empírica de los parámetros sobre los que se ha hecho inferencia.

¿Es el coeficiente del peso cerebral significativamente menor que 1?

```{r}
samples <- bay_reg %>% 
  as_data_frame %>% 
  rename(intercept = `(Intercept)`)
```


```{r}
ggplot(data=samples, aes(samples$log_brainwt)) + 
  geom_histogram(aes(y =..density..), 
                 col="red", 
                 fill="green", 
                 alpha=.2) + 
  geom_density(col=2) + xlab("Logaritmo del Peso Cerebral")
```

## Predicción

Muestrea de la distribución predictiva a posteriori en una red de valores de peso cerebral. Representa las observaciones junto con la mediana y el intervalo del 95% de probabilidad de las muestras a posteriori.

Primero construye una red de 80 valores de peso cerebral contenidos en el mismo intervalo que las medidas observadas de esta variable.

```{r}
x_rng <- range(msleep$log_brainwt) 
x_steps <- seq(x_rng[1], x_rng[2], length.out = 80)
new_data <- data_frame(
  observation = seq_along(x_steps), 
  log_brainwt = x_steps)
```


Muestrea de la distribución a posteriori utilizando la función *posterior_predict*
```{r}
pred_post = posterior_predict(bay_reg, newdata = new_data)

df_pred = data.frame(t(apply(t(pred_post), 1, quantile, probs = c(0.025, 0.5, 0.995), na.rm = TRUE)))

names(df_pred)<-c("lower","median","upper")

df_pred$log_brainwt = new_data$log_brainwt

head(df_pred)
```

Representa gráficamente

```{r}
ggplot(msleep) + 
  aes(x = log_brainwt) + 
  geom_ribbon(aes(ymin = lower, ymax = upper), data = df_pred, 
              alpha = 0.4, fill = "grey60") + 
  geom_line(aes(y = median), data = df_pred, colour = "#3366FF", size = 1) + 
  geom_point(aes(y = log_sleep_total)) + 
  scale_x_continuous(labels = function(x) 10 ^ x) +
  labs(x = "Peso Cerebral (kg)", y = "Horas de Sueño Diario")
```

