---
title: "Clustering de ideologías usando NMF"
author: "Víctor Gallego y Roi Naveiro"
date: "01/04/2019"
output:
  pdf_document: default
  html_document: default
---

En este ejercicio plantearemos un problema de factorización de una matriz no negativa que representará el número de veces que cierta persona ha votado a cierto partido político en los últimos años.

1. Construcción de la matriz de datos. Estos son los votos de cada persona:
  * Irene: 1 Podemos, 2 PSOE.
  * Pepe: 2 Podemos, 1 PSOE, 1 Ciudadanos.
  * Francisco: 6 Vox.
  * Luisa: 1 Ciudadanos, 3 PP, 2 Vox.
  * Cayetano: 4 Ciudadanos, 1 PP.
  * Eva: 2 Podemos.
  * Eugenia: 1 Podemos.
  * Mario: 1 Vox

```{r, echo=F}

# Ps, PSOE, Cs, PP, Vox

irene <- c(1, 2, 0, 0, 0)
pepe <- c(2, 1, 1, 0, 0)
fran <- c(0, 0, 0, 0, 6)
luisa <- c(0, 0, 1, 3, 2)
cayetano <- c(0, 0, 4, 1, 0)
eva <- c(2, 0, 0, 0, 0)
eugenia <- c(1, 0, 0, 0, 0)
mario <- c(0, 0, 0, 0, 1)

X <- cbind(irene, pepe, fran, luisa, cayetano, eva, eugenia, mario)
rownames(X) = c("Ps", "PSOE", "Cs", "PP", "Vox")

print("Matriz de datos")

print(X)
```

2. Factorizar la matrix **X** para distintas dimensiones latentes

```{r, echo=T, message=FALSE, warning=FALSE, comment=FALSE}
library(NMF)

d = 3
pol_nmf <- nmf(X, d)
fit(pol_nmf)

# Factores
print("Matrix de factores")
W <- basis(pol_nmf)
print(W)
#dim(W)

print("Matrix de coeficientes")
H <- coef(pol_nmf)
print(H)
#dim(H)


```

3. Interpretar los clusters políticos.

4. Reconstruye la matriz y recomienda partidos a los que votar a las diferentes personas.

```{r, echo=T, message=FALSE, warning=FALSE, comment=FALSE}

print("Matrix reconstruida")
V.hat <- fitted(pol_nmf)

print(V.hat)

```