------
title: "Titanic"
author: "Alberto Torres Barrán"
date: "24/04/2019"
output: pdf_document
---

Vamos a intentar predecir la supervivencia de las víctimas del Titanic a partir de las siguientes veariables:

  * survival: Supervivencia (0 = No; 1 = Si)
  * pclass: Clase de pasajero (1, 2, 3)
  * name: Nombre
  * sex: Sexo
  * age: Edad
  * sibsp: Número de hermanos/esposos/as a bordo.
  * parch: Número de padres/hijos a bordo
  * ticket: Número de ticket
  * fare: Coste del billete
  * cabin: Cabina
  * embarked: Puerto de embarque

Con el conjunto de datos anterior:

1. Cargar el fichero `titanic.csv` en R.
  
```{r}
data <- read.csv2('../../data/titanic.csv', na.strings = "")
```
  
2. Ver cuantos valores missing tiene cada variable con summary.
  
```{r}
colSums(is.na(data))
```

3. Eliminar la variable cabin, name y ticket.
  
```{r warning=FALSE}
library(dplyr)
data <- select(data, -name, -ticket, -cabin)
```

4. Convertir `survived` a factor

```{r}
data$survived <- as.factor(data$survived)
```

5. Imputar los valores de `age` con la mediana
  
```{r}
data$age[is.na(data$age)] <- median(data$age, na.rm = TRUE)
```

6. Eliminar las filas que contengan algún NA (función na.omit).
  
```{r}
data <- na.omit(data)
```

7. Dividir datos en 80% entrenamiento y 20% test, aleatoriamente.

```{r}
set.seed(1234)
idx <- sample(nrow(data), replace = FALSE, size = floor(nrow(data)*0.8))
train <- data[ idx, ]
test  <- data[-idx, ]
```

```{r}
table(train$survived)
```

```{r}
table(test$survived)
```

8. Ajustar SVM con parámetros por defecto

```{r message=FALSE, warning=FALSE}
library(e1071)

svm_model <- svm(survived ~ ., 
                 data = train, 
                 cachesize = 200)
```

9. Calcular matriz de confusión

```{r message=FALSE, warning=FALSE}
library(caret)

svm_pred <- predict(svm_model, test)
confusionMatrix(svm_pred, test$survived, mode = "prec_recall", positive="1")
```

10. Buscar parámetros óptimos usando validación cruzada con búsqueda exhaustiva

```{r}
tc <- tune.control(sampling = "cross", cross = 5)

cv <- tune.svm(survived ~ ., 
               data = train,
               tunecontrol = tc,
               cost  = 2^seq(-5, 15, 2),
               gamma = 2^seq(-15, 3, 2),
               cache = 200)
```

```{r}
cv$best.parameters
```

```{r}
plot(cv)
```


11. Calcular la matriz de confusión del modelo con los parámetros óptimos

```{r}
pred_best <- predict(cv$best.model, test)
confusionMatrix(pred_best, test$survived, mode = "prec_recall", positive="1")
```

