---
title: "Redes Bayesianas"
author: Victor Gallego y Roi Naveiro
date: "17/05/2019"
output:
  pdf_document: default
  html_document: default
---

```{r setup, include=FALSE}
knitr::opts_chunk$set(echo = TRUE)
```


```{r}
library(gRain)
```

En este ejercicio, construiremos una red Bayesiana sencilla para comprendender mejor el *fenómeno "explaining away*.

Consideremos las tres variables binarias. $F$ indica el estado del tanque de gasolina de un coche, y puede tomar valores "Lleno" o "Vacío". $B$ indica el estado de la batería del mismo coche. Toma valores "Cargada" o "Descargada". Por último, $G$ indica la lectura de un medidor eléctrico sobre el estado del tanque y toma valores "Lleno" o "Vacío". 

Tenemos que $P(G,B,F) = P(B)P(F)P(G | B,F)$ y por tanto la red bayesiana que modeliza el problema tiene la forma B --> G <-- F.

Las probabilidades a priori son $P(B=1) = P(F=1) = 0.9$.

Las condicionales son:

\begin{eqnarray}
P(G=1 | B = 1, F = 1) &=& 0.8 \\
P(G=1 | B = 1, F = 0) &=& 0.2 \\
P(G=1 | B = 0, F = 1) &=& 0.2 \\
P(G=1 | B = 0, F = 0) &=& 0.1 \\
\end{eqnarray}


## Construcción de la red.

Construye la Red Bayesiana correspondiente usando la librería gRain y represéntala gráficamente.

En este artículo explican bastante bien la librería gRain:
https://cran.r-project.org/web/packages/gRain/vignettes/gRain-intro.pdf

```{r}
bat.levels = c("Cargada", "Descargada")
tank.levels = c("Lleno", "Vacío")
indicador.levels = c("Lleno", "Vacío")

cond.prob.tbl <- matrix( c(0.8, 0.2, 0.2, 0.1, 0.2, 0.8, 0.8, 0.9),
nrow=2, ncol=4, byrow=TRUE )
cond.prob.tbl

B = cptable(~B,             values = c(0.9, 0.1), levels = bat.levels)
F = cptable(~F,             values = c(0.9, 0.1), levels = tank.levels)
G.BF = cptable( ~ G | B:F, values=cond.prob.tbl, levels = indicador.levels )

plist <- compileCPT(list(B,F,G.BF))
g <-grain(plist)
summary(g)
iplot(g)
```


## Haciendo preguntas al modelo sin observaciones

Obten las marginales en cada nodo cuando no existen observaciones.

```{r}
querygrain(g, nodes=c("B", "F", "G"))
```

Obtén la conjunto de F y B. ¿Son independientes?

```{r}
querygrain(g,nodes=c("F","B"), type="joint")
```

## Haciendo preguntas al modelo con observaciones

Supón que observamos que el indicador está en el estado vacío. ¿Cómo cambia la probablidad de que el tanque esté realmente vacío?

```{r}
g <- setEvidence(g, evidence=list(G="Vacío"))
summary(g)
```
```{r}
querygrain(g, nodes=c("B", "F"))
```
La probabilidad de que esté vacío aumenta.

Ahora borra esta evidencia.

```{r}
g = retractEvidence(g)
```


Ahora supongamos que además observamos que la batería está descargada.

```{r}
g <- setEvidence(g, evidence=list(B="Descargada", G="Vacío"))
summary(g)
```

```{r}
querygrain(g, nodes=c("F"))
```

La probabilidad se reduce. Al observar que la batería está descargada, explica en parte que el indicador esté en el estado vacío, y por tanto nuestra confianza en que el tanque esté realmente vacío disminuye. B y F ahora son dependientes como resultado de haber observado G.


