---
title: "KNN: Bias-Variance trade-off"
author: Victor Gallego y Roi Naveiro
date: "09/04/2019"
output:
  pdf_document: default
  html_document: default
---

```{r setup, include=FALSE}
knitr::opts_chunk$set(echo = TRUE)
```


```{r}
library(class)
library(caret)
library(pROC)
```

En este ejercicio, entrenaremos un clasificador KNN para aprender a distinguir imágenes del dígito "8" de otras del dígito "9". Para ello, vamos a usar las proyecciones a 2D que nos daba el análisis de componentes principales.

## Funciones auxiliares

* show_digit: Hace una gráfica del dígito en cuestión.
* load_image_file: Para cargar las imágenes de los dígitos
* load_label_file: Para cargar las etiquetas

```{r, message=F}
show_digit = function(arr784, col = gray(12:1 / 12), ...) {
  image(matrix(as.matrix(arr784[-785]), nrow = 28)[, 28:1], col = col, ...)
}

load_image_file = function(filename) {
  ret = list()
  f = file(filename, 'rb')
  readBin(f, 'integer', n = 1, size = 4, endian = 'big')
  n    = readBin(f, 'integer', n = 1, size = 4, endian = 'big')
  nrow = readBin(f, 'integer', n = 1, size = 4, endian = 'big')
  ncol = readBin(f, 'integer', n = 1, size = 4, endian = 'big')
  x = readBin(f, 'integer', n = n * nrow * ncol, size = 1, signed = FALSE)
  close(f)
  data.frame(matrix(x, ncol = nrow * ncol, byrow = TRUE))
}

load_label_file = function(filename) {
  f = file(filename, 'rb')
  readBin(f, 'integer', n = 1, size = 4, endian = 'big')
  n = readBin(f, 'integer', n = 1, size = 4, endian = 'big')
  y = readBin(f, 'integer', n = n, size = 1, signed = FALSE)
  close(f)
  y
}
```

## Lectura de Datos

Cargamos el dataset MNIST.

```{r, message=F}
df = load_image_file("src/t10k-images.idx3-ubyte")
df$y  = as.factor(load_label_file("src/t10k-labels.idx1-ubyte"))
```

Esta base de datos consta de 10000 imágenes en escala de gris a 28 x 28, de los dígitos del 0 al 9 (escritos a mano).

```{r, message=F}
dim(df)
```

Visualizamos algún ejemplo 

```{r, message=F}
show_digit(df[1, ])
```
Selecciona únicamente las imágens de los dígitos 8  y 9.

```{r}
df2 = df[df$y == '8' | df$y == '9',]
```


## Creación de conjuntos de train, test y validación.

Divide los datos en train y test, utilizando porcentajes 70, 30; respectivamente.

```{r, message=F}
size_train = floor(0.7 * nrow(df2))
#size_test = floor(0.3 * nrow(df2))
#size_val = floor(0.2 * nrow(df2))
##
ind_train = sample(1:nrow(df2), size=size_train)

train = df2[ind_train,]
test = df2[-ind_train,]

#ind_val = sample(1:nrow(test_val), size=size_val)
#validation = test_val[ind_val,]
#test = test_val[-ind_val,]
```

## Proyección a 2D usando PCA

Proyecta los datos de entrenamiento a dos dimensiones usando el paquete prcomp
```{r, message=F}
proy_pca <- prcomp(train[, 1:28^2], retx = T) ## Ojo, quitar LABEL, sino son trampas

train_proy = data.frame(proy_pca$x[, 1:2])
train_proy$label = train$y
train_proy$label = factor(train_proy$label)
levels(train_proy$label) = c("n8", "n9")
```


```{r}
p = ggplot(train_proy, aes(x = PC1, y=PC2, colour=label) ) + geom_point()
p
```

Proyecta los datos de test y validación a 2D (OJO, usa las matrices de proyección generadas por el PCA del conjunto de train, de otra manera son trampas. Piensa por qué).

```{r, message=F}
test_proy = scale(test[, 1:28^2], proy_pca$center, proy_pca$scale) %*% proy_pca$rotation
test_proy = data.frame(test_proy[, 1:2])
#test_proy = scale(test[, 1:28^2], proy_pca$center, proy_pca$scale) %*% proy_pca$rotation
#test_proy = data.frame(test_proy)

test_proy$label = test$y
test_proy$label = factor(test_proy$label)
levels(test_proy$label) = c("n8", "n9")
p = ggplot(test_proy, aes(x = PC1, y=PC2, colour=label) ) + geom_point()
p

```

## Entrenamiento

Entrena un clasificador KNN usando el paquete caret. Usar validación cruzada con 5 folds y 3 repeticuines para estimar el número optimo de vecinos. Primero definir los controles del training.

```{r}
# Setting up train controls
repeats = 3
numbers = 5
tunel = 100

x = trainControl(method = "repeatedcv",
                 number = numbers,
                 repeats = repeats,
                 classProbs = TRUE,
                 summaryFunction = twoClassSummary)
```


Una vez definidos, entrenar el algoritmo

```{r}
model1 <- train(label ~ ., data = train_proy, method = "knn",
               trControl = x,
               preProcess = c("center", "scale"),
               metric = "ROC",
               tuneLength = tunel)

# Summary of model
model1
plot(model1)
```


Representar el número de vecinos frente al valor de AUC. ¿Cuál es el número óptimo de vecinos?

```{r}
model1$bestTune
```

## AUC en el conjunto de test

Estima el valor de la AUC en el conjunto de test y pinta la curva ROC

```{r}
preds = predict(model1, newdata = test_proy, type = "prob")
roc_obj = roc(test_proy$label, preds[,1])
auc(roc_obj)

roc_full_resolution <- roc(test_proy$label, preds[,1])
plot(roc_full_resolution, print.auc=TRUE)
```

## Overfitting

Juega con el valor del número de vecinos para entender el comportamiento observado en el gráfico anterior.

```{r}

plot_decision_boundary = function(train_proy, k){
  title = paste0(k, "-nearest neighbour")
  x <- train_proy[, c("PC1", "PC2")]
  g <- train_proy$label
  px1 <- seq(min(train_proy$PC1), max(train_proy$PC1), length.out = 20)
  px2 <- seq(min(train_proy$PC2), max(train_proy$PC2), length.out = 20)
  xnew <- expand.grid(px1, px2)
  mod15 <- knn(x, xnew, g, k=k, prob=TRUE)
  prob <- attr(mod15, "prob")
  prob <- ifelse(mod15=="n8", prob, 1-prob)
  
  prob15 <- matrix(prob, length(px1), length(px2))
  par(mar=rep(2,4))
  contour(px1, px2, prob15, levels=0.7, labels="", xlab="", ylab="", main=
          title, axes=FALSE)
  points(x, col=ifelse(g=="n8", "coral", "cornflowerblue"))
  gd <- expand.grid(x=px1, y=px2)
  points(gd, pch=".", cex=3.0, col=ifelse(prob15>0.5, "coral", "cornflowerblue"))
  box()
}
```

     
```{r}
k = 1
plot_decision_boundary(train_proy, k)
```
     
