---
title: "Clasificación de texto legal"
author: Victor Gallego y Roi Naveiro
date: "09/04/2019"
output:
  pdf_document: default
  html_document: default
---

```{r setup, include=FALSE}
knitr::opts_chunk$set(echo = TRUE)
```


```{r message=F}
library(text2vec)
library(tidyverse)
library(plyr)
library(caret)
```

## Introducción

En este ejercicio, entrenaremos varios clasificadores sobre texto legal. Cada documento se corresponde con un párrafo que puede pertenecer a una de cinco porsibles clases: 
inadmitido, estimado, estimado parcialmente, desestimado, otro
(las clases están representadas en el excel por las letras A, B, C, D, y E, respectivamente

El objetivo es, dado un nuevo texto nunca visto, predecir la clase a la que pertenece.

Primero descargamos y leemos los datos

```{r message=F}
# Descargamos y leemos los datos
download.file('https://github.com/vicgalle/neural-classifier/blob/master/data/Quantum1.xlsx?raw=true', 'data.xlsx')
data <- readxl::read_xlsx('data.xlsx')
```

Explora los datos

```{r message=F}
# Echamos un vistazo
count(data, 'Grupo')
data$Fallos[1]
```

Divide el conjunto de datos en train y test con proporciones 0.8 y 0.2 respectivamente

```{r message=F}
# Creamos split train - test
ind_train <- sample(1:nrow(data), 0.8*nrow(data))
data_train <- data[ind_train,]
data_test <- data[-ind_train,]
```



## Preprocesado de textos

Aplica a cada texto del train el siguiente preprocesado:

1. Reducir a minúsculas.
2. Separar por palabras
3. Recortar el vocabulario para solo seleccionar las palabras que al menos aparecen diez veces en algún documento y que además aparecen en al menos en el 0.1 % de los documentos.
4. Vectorizar estas palabras, usando representación bag of words.
```{r message=F}

# Definimos el preprocesado y tokenizado
it_train = itoken(data_train$Fallos, 
                  preprocessor = tolower, 
                  tokenizer = word_tokenizer, 
                  ids = data_train$idSentidosFallos, 
                  progressbar = TRUE)
vocab = create_vocabulary(it_train)
# nos quedams con palabras que al menos aparezcan 10 veces. 
# Cada palabra deberá estar al menos en el 0.1% de documentos
pruned_vocab = prune_vocabulary(vocab, 
                                term_count_min = 10, 
                                doc_proportion_min = 0.001)
vectorizer = vocab_vectorizer(pruned_vocab)

#dtm: document term matrix
dtm_train = create_dtm(it_train, vectorizer)
```

¿Cuál es la dimensión del train tras el preprocesado? ¿Cuántas palabras tiene el vocabulario?

```{r message=F}
dim(dtm_train)
```


Crea el conjunto de test (OJO, usa el vectorizer generado por el train, sino es trampa... ¿por qué?).

```{r message=F}
it_test = data_test$Fallos %>% 
  tolower %>% 
  word_tokenizer %>% 
  itoken(ids = data_test$idSentidosFallos, 
         progressbar = FALSE)
dtm_test = create_dtm(it_test, vectorizer)

```


## Regresión Logística

Entrena un modelo de regresión logística con regularización L1 usando la librería glmnet. Haz validación cruzada con 4 folds, del coeficiente de regularización $\lambda$. Pinta la curva de error de clasificación frente a $\lambda$. ¿Cuál es el valor óptimo de este hiperparámetro?

```{r message=F}
library(glmnet)
NFOLDS = 4
glmnet_classifier = cv.glmnet(x = dtm_train, y = data_train$Grupo, 
                              family = 'multinomial', 
                              # L1 penalty
                              alpha = 1,
                              lambda = seq(exp(-6), exp(-2), length.out = 200),
                              type.measure = "class",
                              # 4-fold cross-validation
                              nfolds = NFOLDS,
                              # high value is less accurate, but has faster training
                              thresh = 1e-3,
                              # again lower number of iterations for faster training
                              maxit = 1e3)
plot(glmnet_classifier)
```

Predice sobre el test. ¿Qué precisión obtienes?

```{r message=F}
preds = predict(glmnet_classifier, dtm_test, type = 'class')
mean(preds == data_test$Grupo)
```

## Naive Bayes

Entrena un modelo NB sobre el texto legal. Para ello primero tendrás que crear dataframes de train y test. No olvides convertir cada variable predictora a un factor!! ¿Qué pasaría si no lo haces?
```{r message=F}
train_df = data.frame(as.matrix(dtm_train))
train_df = lapply(train_df, as.factor)
#train_df$label = data_train$Grupo

test_df = data.frame(as.matrix(dtm_test))
test_df = lapply(test_df, as.factor)
#train_df$label = data_train$Grupo
```

Entrena el modelo sin hacer validación.

```{r message=F}
library(e1071)
nb = naiveBayes(x = train_df, y = factor(data_train$Grupo) )
```

Predice sobre el test. ¿Qué precisión obtienes?
```{r message=F}
preds = predict(nb, test_df, type = "class")
mean(preds == data_test$Grupo)
```

