---
title: "Regresión de Poisson Bayesiana"
author: "Victor Gallego y Roi Naveiro"
date: "20/05/2019"
output:
  html_document: default
  pdf_document: default
---

```{r setup, include=FALSE}
knitr::opts_chunk$set(echo = TRUE)
```


**Cargamos los paquetes**
```{r, comment=NA}
library(ggplot2)
library(tidyr)
library(gridExtra)
library(rstanarm)
library(rstan)
library(bayesplot)
theme_set(theme_minimal())
rstan_options(auto_write = TRUE)
options(mc.cores = parallel::detectCores())
```

En este cuaderno realizaremos un análisis de series temporales mediante regresión de Poisson para los datos de muertes en accidentes de tráfico anuales en Finlandia.

# Datos

1. Lee los datos desde el fichero trafficdeaths.csv y explóralos

```{r}
deaths <- read.csv("trafficdeaths.csv", header = TRUE)
head(deaths)
```

2. Represéntalos gráficamente en función del año

```{r}
ggplot() +
  geom_point(aes(year, deaths), data = deaths, size = 1) +
  labs(y = 'Traffic deaths', x= "Year") +
  guides(linetype = F)
```


# Modelo de Poisson para regresión

El número de muertes son valores enteros postivos (contador), luego asumiremos que estas observaciones se distribuyen mediante una Poisson. 

Asumiremos que la tasa de muertes cambia de forma proporcional (y homogénea) en el tiempo.

3. Describe matemáticamente el modelo



Para ello, usa la función stan_glm, especificando la familia de observación adecuada y 5000 muestras para cada una de 4 cadenas.

```{r, comment=NA, results='hide'}
fit_lin <- stan_glm(deaths ~ year, data = as.data.frame(deaths), family="poisson",
 	            refresh=1000, iter=5000, chains=4, seed=583829)
```

¿Ha convergido el algoritmo MCMC?

```{r, comment=NA}
summary(fit_lin, probs=c(0.1, 0.5, 0.9))
```


4. Ahora realizaremos algunas predicciones (mediana e intervalos 5-95%), usando 5000 muestras MC.


```{r}
x_predict <- seq(1993,2023)
N_predict <- length(x_predict)
y_predict <- posterior_predict(fit_lin, newdata=data.frame(year=x_predict), draws = 5000)
```

```{r }
mu <- apply(t(y_predict), 1, quantile, c(0.05, 0.5, 0.95)) %>%
  t() %>% data.frame(x = x_predict, .) %>% gather(pct, y, -x)
pfit <- ggplot() +
  geom_point(aes(year, deaths), data = deaths, size = 1) +
  geom_line(aes(x, y, linetype = pct), data = mu, color = 'red') +
  scale_linetype_manual(values = c(2,1,2)) +
  labs(x = 'Year', y = 'Traffic deaths') +
  guides(linetype = F)
(pfit)
```

5. Ahora realizaremos un ajuste del mismo modelo mediante inferencia variacional.

```{r, comment=NA, results='hide'}
fit_vb <- stan_glm(deaths ~ year, data = as.data.frame(deaths), family="poisson",
 	            algorithm='meanfield', seed=583829)
```



```{r}
x_predict <- seq(1993,2023)
N_predict <- length(x_predict)
y_predict <- posterior_predict(fit_vb, newdata=data.frame(year=x_predict), draws = 1000)
```

```{r }
mu <- apply(t(y_predict), 1, quantile, c(0.05, 0.5, 0.95)) %>%
  t() %>% data.frame(x = x_predict, .) %>% gather(pct, y, -x)
pfit <- ggplot() +
  geom_point(aes(year, deaths), data = deaths, size = 1) +
  geom_line(aes(x, y, linetype = pct), data = mu, color = 'red') +
  scale_linetype_manual(values = c(2,1,2)) +
  labs(x = 'Year', y = 'Traffic deaths') +
  guides(linetype = F)
(pfit)
```


