---
title: "Modelos jerárquicos"
author: "Victor Gallego, Roi Naveiro"
date: "26/5/2019"
output: html_document
---

```{r setup, include=FALSE}
knitr::opts_chunk$set(echo = TRUE)
```

## Instalación de Stan

```{r}
# Instalando en Windows:
# install.packages("rstan", repos = "https://cloud.r-project.org/", dependencies = TRUE)

# Instalando en Linux:
# sudo add-apt-repository -y "ppa:marutter/rrutter"
# sudo add-apt-repository -y "ppa:marutter/c2d4u"
# sudo apt-get update
# sudo apt-get install r-cran-rstan
# packageurl <- "http://cran.r-project.org/src/contrib/Archive/StanHeaders/StanHeaders_2.17.2.tar.gz"
# install.packages(packageurl, repos=NULL, type="source")
```


## Carga de librerías

```{r}
library(rstan)

# En función de los avisos, activamos opciones:
options(mc.cores = parallel::detectCores())
rstan_options(auto_write = TRUE)
```


## Modelo de los Ocho Colegios (8 Schools)

Ocho colegios se han sometido a un estudio en que se evaluará el impacto de un tratamiento concreto: coaching a los alumnos.

El modelo es el siguiente

\begin{align*}
y_i &\sim \mathcal{N} (\theta_i, \sigma_i),\qquad i=1,...,8 \\
\theta_i &= \mu + \tau \eta_i \\
\eta_i &\sim \mathcal{N} (0, 1)
\end{align*}

donde $y_i$ es el efecto estimado del tratamiento en el colegio, $\sigma_i$ el error en desviación estándar de la estimación anterior.

Las variables latentes son $\mu$: efecto global del tratamiento, $\tau$ desviación estándar global del tratamiento, y $\eta_i$ es una desviación local en cada colegio.

1. Completa la parte model del fichero 8schools.stan indicando los parámetros adecuados sobre _

Definimos los datos observados
```{r }
schools_dat <- list(J = 8, 
                    y = c(28,  8, -3,  7, -1,  1, 18, 12),
                    sigma = c(15, 10, 16, 11,  9, 11, 10, 18))
```

2. Ajusta el modelo usando la funcion stan, indicando el fichero .stan y  los datos anteriores

```{r }
# Ajustamos el modelo, primero lo compilará a C y luego hará la inferencia (por defecto)
# con una variante de HMC, NUTS, ya que detecta que el modelo es diferenciable
# Los parámetros del sampler son todos por defecto de momento, pero se pueden especificar como
# argumentos adicionales
fit <- stan(...)
```

3. Estudia la convergencia del MCMC viendo el estadístico Rhat

```{r}

...
```

4. ¿Qué colegio tiene mayor efecto del tratamiento (en promedio) $\theta_i$ )? 
¿Hay alguno para el cual no sea significativo? (esto es, mean($\theta_i$) - sd($\theta_i$) < 0)


5. Obtener las muestras para $\mu$ y representarlas en un histograma

```{r }
la <- rstan::extract(fit, permuted = TRUE) # para obtener las muestras



```

6. Calcular la probabilidad a posteriori de que el efecto sea mayor en el colegio 1 que en el 3

```{r }


```

7. Ajustar el modelo mediante IV y comparar los resultados

```{r }
s8 <- stan_model(file = '8schools.stan')  
fit_vb <- vb(
  s8, 
  data = schools_dat,     # data list
  algorithm = ...
  )

print(fit_vb)
plot(fit)
pairs(fit, pars = c("mu", "tau"))

```




