---
output:
  pdf_document: default
  html_document: default
---
----
title: "GBM en R"
author: "Víctor Gallego, Roi Naveiro"
date: "21 de abril de 2019"
output: pdf_document
---

```{r setup, include=FALSE}
knitr::opts_chunk$set(echo = TRUE, cache = T)
set.seed(1)
```

## GBM en R

En esta práctica usaremos la librería gbm de R para ajustar un conjunto de árboles de decisión mediante boosting. Lo evaluaremos en el dataset de datos de próstata.


1. Cargar fichero en R y librería gbm

```{r}
library(gbm)
data <- read.csv('../../data/prostate.data', header = TRUE, row.names = 1)
```

2. Separar en train/test de acuerdo con los valores de la columna `train`

```{r}

```


2. (Opcional, solo para ver que gbm es capaz de tratar con variables a diferentes escalas) Escalar las variables para que tengan media 0 y varianza 1 (menos `lpsa`)

```{r}

```




3. Ajustamos un modelo para predecir el valor mediano en función del resto de variables,
 para 5000 iteraciones y 4 interacciones máximas en cada árbol, y shrinkage de 0.4
 Escoger el argumento distribution adecuado
```{r}

```

4. Obtener la importancia de cada variable usando summary
```{r}

```


5. Obtener el gráfico de dependencia parcial para las dos variables más importantes, tanto de forma independiente como de forma conjunta las dos

```{r}

```


6. Representar el RMSE sobre el conjunto de test en función del número de árboles utilizados
en la predicción 
```{r}

```

7. Ahora, usaremos la librería caret para ajustar los siguientes hiperparámetros mediante CV.
Recordatorio:
* Usa trainControl para especificar validación cruzada con 10 cortes.
* Usa expand.grid para especificar los siguientes hiperparámetros:
  + profundidades: de 1 a 4.
  + número de iteraciones: de 50 a 1500 contando de 50 en 50.
  + shrinkage: 0.1 o 0.3.
  + n.minobsinnode: 5.
```{r}

```

8. Mostrar los hiperparámetros del mejor modelo, y hacer plot del objeto modelo ajustado
```{r}

```

9. Ajustar gbm al training set entero con los hiperparámetros anteriores. Realizar predicciones sobre el conjunto inicial de test y obtener el nuevo RMSE
```{r}

```


