---
title: "Árboles de Decisión: Datos del Titanic"
author: Victor Gallego y Roi Naveiro
date: "22/04/2019"
output:
  pdf_document: default
  html_document: default
---

```{r setup, include=FALSE}
knitr::opts_chunk$set(echo = TRUE)
```


```{r}
library(dplyr)
library(ggplot2)
library(rpart)
library(rpart.plot)
```

En este ejercicio, entrenaremos un árbol de decisión para predecir la supervivencia de los pasajeros del Titanic.

## Lectura y Limpieza de los datos

Carga el Dataset del Titanic de la carpeta data.

```{r, message=F}
# Código
```

Explora los datos. ¿Hay alguna variable con valores ausentes?

```{r, message=F}
# Código
```

Imputa los NAs de variables continuas con la mediana y de variables categóricas con la moda.

```{r, message=F}
# Código
```

Convierte las variables que sean categóricas a variables tipo factor.

```{r}
# Código
```


## Creación de conjuntos de train, test y validación.

Divide los datos en train y test, utilizando porcentajes 80, 20; respectivamente.

```{r, message=F}
# Código
```

## Entrenamiento del árbol de decisión

Crea un árbol de decisión usando únicamente las variables Embarked, Cabin Sex y Pclass.

```{r, message=F}
# Código
```

¿Cuál es su precisión en el conjunto de test?
```{r}
# Código
```

Pinta el árbol usando rpart.plot.

```{r, message=F}
# Código
```

## Poda del árbol

Poda el árbol usando el mejor valor de cp (complexity parameter) obtenido usando validación curzada. Pinta el árbol.

```{r}
# Código
```


¿Cuál es la precisión ahora?

```{r}
# Código
```

