---
title: "Random Forest: Detección de Fraude"
author: Victor Gallego y Roi Naveiro
date: "22/04/2019"
output:
  pdf_document: default
  html_document: default
---

```{r setup, include=FALSE}
knitr::opts_chunk$set(echo = TRUE)
```


```{r}
library(randomForest)
library(reshape2)
library(ggplot2)
```

En este ejercicio, entrenaremos un clasificador Random Forest sobre datos bancarios para la detección de fraude. Los datos de fraude son **altamente desbalanceados**-

## Lectura y preparación de los datos

Descomprimer los datos!

Carga el el train y test de la carpeta data.

```{r, message=F}
train = read.csv("../06-trees/data/fraud/train_fraud.csv")
test = read.csv("../06-trees/data/fraud/test_fraud.csv")
```

Explora los datos. ¿Cuál es la prevalencia de fraude en cada conjunto?

```{r, message=F}
sum(train$FRAUDE)/nrow(train)
```

Elimina las variables "X", "ID_TARJETA", "FC_AUTORIZACION" y convierte "FRAUDE" a factor
```{r, message=F}
train[, c("X", "ID_TARJETA", "FC_AUTORIZACION")] = NULL
train$FRAUDE = as.factor(train$FRAUDE)
```



## Entrenamiento

Entrena un random forest con 100 árboles. ¿Qué valores escoge por defect para mtry y nodesize? (Esto puede tardar varios minutos...)

```{r, message=F}
rf = randomForest(FRAUDE ~ ., data = train, ntree = 100)
```

## Predicción sobre el conjunto de test

Predice la probabilidad de fraude sobre el conjunto de test. Crea un dataframe con dos columnas, prob_fraude y fraude, que contengan la probabilidad de fraude y la etiqueta real respectivamente. Ordena este dataframe en orden decreciente de probabilidad de fraude.

```{r, message=F}
vars = colnames(train)
to_test = test[, vars]
pred_proba = predict(rf, to_test, type = "prob")
pred_proba = pred_proba[,2]
y_true = test$FRAUDE
results = data.frame("prob_fraude" = pred_proba, "fraude" = y_true)
res_sort = results[order(-results$prob_fraude),]
```

## Análisis de los resultados

A continuación damos un conjunto de funciones auxiliares para calcular precisión y recall a una profundidad dada, así como para pintar la curva precisión-recall

```{r, message=F}
precision = function(df, depth){
  tot = dim(df)[1]
  inspect = floor(depth*tot)
  return(sum(df[1:inspect,2] == 1)/inspect)
}

recall = function(df, depth){
  tot = dim(df)[1]
  totF = sum(df[,2] == 1)
  inspect = floor(depth*tot)
  return(sum(df[1:inspect,2] == 1)/totF)
}


precRecallPlot = function(df, min = 0.0001, max = 0.01, step = 0.00001){
  Recall = c()
  Precision = c()
  Depth = c()
  for(i in seq(min, max, step)){
    Depth = c(Depth, i)
    Recall = c(Recall, recall(df, i))
    Precision = c(Precision, precision(df, i))
  }
  
  results = data.frame(Depth = Depth, recall = Recall, precision = Precision)
  meltedResults = melt(results, id = "Depth")
  p = ggplot(meltedResults, aes(x = Depth, y = value, color = variable))
  p = p + geom_line() + xlab("Depth") + ylab("Value")
  p
}
```

Pinta la curva para los resultados obtenidos

```{r}
precRecallPlot(res_sort)
```


Si se decide inspeccionar una de cada mil transacciones, ¿qué porcentaje del total de fraude se caza?, ¿qué porcentaje de veces nos equivocamos?, ¿qué porcentajes se obtendrían clasificando al azar?

```{r}
recall(res_sort, 0.001)
precision(res_sort, 0.001)
```


## Importancia de las variables

Calcula la importancia de las variables usando los dos métodos explicados. Utiliza la funcion var varImpPlot. Tendrás que reentrenar el bosque, fijando importance = True. Hazlo con un subset pequeño del train

```{r}
train_ind <- sample(seq_len(nrow(train)), size = 50000)
def_train = train[train_ind, ]
rf = randomForest(FRAUDE ~ ., data = def_train, ntree = 50, importance = TRUE)
```


¿Existe mucha discrepancia entre métodos?
```{r}
varImpPlot(rf, type=2)
varImpPlot(rf, type=1)
```

