---
title: "Clasificación de texto legal"
author: Victor Gallego y Roi Naveiro
date: "09/04/2019"
output:
  pdf_document: default
  html_document: default
---

```{r setup, include=FALSE}
knitr::opts_chunk$set(echo = TRUE)
```


```{r message=F}
library(text2vec)
library(tidyverse)
library(plyr)
library(e1071)
library(glmnet)
```

## Introducción

En este ejercicio, entrenaremos varios clasificadores sobre texto legal. Cada documento se corresponde con un párrafo que puede pertenecer a una de cinco porsibles clases: 
inadmitido, estimado, estimado parcialmente, desestimado, otro
(las clases están representadas en el excel por las letras A, B, C, D, y E, respectivamente

El objetivo es, dado un nuevo texto nunca visto, predecir la clase a la que pertenece.

Primero descargamos y leemos los datos

```{r message=F}
# Descargamos y leemos los datos
download.file('https://github.com/vicgalle/neural-classifier/blob/master/data/Quantum1.xlsx?raw=true', 'data.xlsx')
data <- readxl::read_xlsx('data.xlsx')
```

Explora los datos

```{r message=F}
## Código
```

Divide el conjunto de datos en train y test con proporciones 0.8 y 0.2 respectivamente

```{r message=F}
# Creamos split train - test
## Código
```



## Preprocesado de textos

Aplica a cada texto del train el siguiente preprocesado:

1. Reducir a minúsculas.
2. Separar por palabras
3. Recortar el vocabulario para solo seleccionar las palabras que al menos aparecen diez veces en algún documento y que además aparecen en al menos en el 0.1 % de los documentos.
4. Vectorizar estas palabras, usando representación bag of words.
```{r message=F}

# Definimos el preprocesado y tokenizado

## Código

# nos quedams con palabras que al menos aparezcan 10 veces. 
# Cada palabra deberá estar al menos en el 0.1% de documentos

## Código

#Crear la dtm: document term matrix

## Código
```

¿Cuál es la dimensión del train tras el preprocesado? ¿Cuántas palabras tiene el vocabulario?

```{r message=F}
## Código
```


Crea el conjunto de test (OJO, usa el vectorizer generado por el train, sino es trampa... ¿por qué?).

```{r message=F}
## Código
```


## Regresión Logística

Entrena un modelo de regresión logística con regularización L1 usando la librería glmnet. Haz validación cruzada con 4 folds, del coeficiente de regularización $\lambda$. Pinta la curva de error de clasificación frente a $\lambda$. ¿Cuál es el valor óptimo de este hiperparámetro?

```{r message=F}
## Código
```

Predice sobre el test. ¿Qué precisión obtienes?

```{r message=F}
preds = predict(glmnet_classifier, dtm_test, type = 'class')
mean(preds == data_test$Grupo)
```

## Naive Bayes

Entrena un modelo NB sobre el texto legal. Para ello primero tendrás que crear dataframes de train y test. No olvides convertir cada variable predictora a un factor!! ¿Qué pasaría si no lo haces?
```{r message=F}
## Código
```

Entrena el modelo sin hacer validación.

```{r message=F}
## Código
```

Predice sobre el test. ¿Qué precisión obtienes?
```{r message=F}
## Código
```

