---
title: "Modelos lineales con SGD"
author: Victor Gallego y Roi Naveiro
date: "09/04/2019"
output:
  pdf_document: default
  html_document: default
---

```{r setup, include=FALSE}
knitr::opts_chunk$set(echo = TRUE)
```


```{r}
library(rvw)
library(dplyr)
setwd("C:/Program Files/VowpalWabbit")  # Nos ubicamos donde se haya instalado vw.exe
# Alternativa: también se puede hacer como admin en el shell de Win:
# SetX Path "%Path%;%programfiles%\VowpalWabbit"
```

En este ejercicio, utilizaremos la librería Vowpal Wabbit para entrenar variantes de un modelo lineal.

Primero descargamos y leemos los datos desde http://www.grouplens.org/system/files/ml-100k.zip.
Nos interesan ua.base (training set) y ua.test (test set).
Los datos constan de 4 columnas: usuario, item, rating (de 1 a 5) y timestamp del evento (descartable)

Nos interesa predecir el rating a partir del usuario e item. Como rating está ordenado, realmente es un problema de regresión. 

(Para practicar también se puede convertir rating a una variable 0/1 y cambiar la función objetivo)

```{r}

```

Utilizando la función object_size del paquete pryr, calcula lo que ocupa en memoria el training set, 
antes y después de convertir a variables dummies.

```{r}

```

Ajustar un modelo lineal llamando a vw().
Como hiperparámetros escoge:
* épocas de SGD: 3
* bits de hashing: 18
* learning rate: 0.005
* regularización L1: 0.0001

Calcular el RMSE.
```{r}

```

Ahora ajusta un modelo con interacciones cuadráticas y calcula el nuevo RMSE. Compara el tiempo de train con el anterior
Utiliza el argumento 'extra' de vw() para pasarle el string '-q ::', donde -q indica que obtenga interacciones de orden 2 (cuadráticas).

```{r}

```

Ahora ajustamos una FM con dimensión latente = 10.
Utiliza el argumento 'extra' de vw para pasarle el string '--lrq ::10', donde --lrq indica que obtenga interacciones cuadráticas aproximadas (low rank quadratic).

```{r}

```


