------
title: "Titanic"
author: "Alberto Torres Barrán"
date: "21/3/2019"
output: pdf_document
---

Vamos a intentar predecir la supervivencia de las víctimas del Titanic a partir de las siguientes veariables:

  * survival: Supervivencia (0 = No; 1 = Si)
  * pclass: Clase de pasajero (1, 2, 3)
  * name: Nombre
  * sex: Sexo
  * age: Edad
  * sibsp: Número de hermanos/esposos/as a bordo.
  * parch: Número de padres/hijos a bordo
  * ticket: Número de ticket
  * fare: Coste del billete
  * cabin: Cabina
  * embarked: Puerto de embarque

Con el conjunto de datos anterior:

1. Cargar el fichero `titanic.csv` en R.
  
```{r}
data <- read.csv2('../../data/titanic.csv', na.strings = "")
```
  
2. Ver cuantos valores missing tiene cada variable con summary.
  
```{r}
colSums(is.na(data))
```

3. Eliminar la variable cabin (¿por qué?).
  
```{r}
data$cabin <- NULL
```
  
4. Eliminar también las variables name y ticket (¿por qué?).
  
```{r warning=FALSE}
library(dplyr)
data <- select(data, -name, -ticket)
```

5. Imputar los valores de `age` con la mediana
  
```{r}
data$age[is.na(data$age)] <- median(data$age, na.rm = TRUE)
```


6. Eliminar las filas que contengan algún NA (función na.omit).
  
```{r}
data <- na.omit(data)
```

7. Dividir datos en 80% entrenamiento y 20% test, aleatoriamente.

```{r}
set.seed(1234)
idx <- sample(nrow(data), replace = FALSE, size = floor(nrow(data)*0.8))
train <- data[ idx, ]
test  <- data[-idx, ]
```

8. Ajustar regresión logística

```{r}
logreg <- glm(survived ~ ., data = train, family = "binomial")
```

9. Calcular *odds-ratio*

```{r}
exp(coef(logreg))
```

10. Calcular error de test (tasa de acierto)

```{r}
y_pred <- predict(logreg, newdata = test, type = "response")
mean(test$survived == (y_pred > 0.5)) * 100
```

11. Ajustar un modelo regresión logística regularizada 

```{r warning=FALSE}
library(fastDummies)

data_num <- 
  data %>%
    fastDummies::dummy_columns(remove_first_dummy = TRUE) %>%
    select_if(is.numeric)
```  
  
  
```{r warning=FALSE}
library(glmnet)

X_train <- as.matrix(data_num[idx, colnames(train) != "survived"]) 
y_train <- data_num[idx, "survived"]
  
X_test <- as.matrix(data_num[-idx, colnames(test) != "survived"])
y_test <- data_num[-idx, "survived"]

enet <- cv.glmnet(X_train, y_train, family = "binomial")
```

  
12. ¿Cuál es el valor de $\lambda$ óptimo?
  
```{r}
enet$lambda.min
```

```{r}
plot(enet)
```

13. ¿Qué variables selecciona el modelo?
  
```{r}
coef(enet)
```

14. Calcular el nuevo error de test

```{r}
y_pred <- predict(enet, newx = X_test)
mean(y_test == (y_pred > 0.5)) * 100
```

