---
title: "PCA para visualización de datos"
author: Victor Gallego y Roi Naveiro
date: "01/04/2019"
output:
  pdf_document: default
  html_document: default
---

```{r setup, include=FALSE}
knitr::opts_chunk$set(echo = TRUE)
```


## Funciones auxiliares

* show_digit: Hace una gráfica del dígito en cuestión.
* load_image_file: Para cargar las imágenes de los dígitos
* load_label_file: Para cargar las etiquetas

```{r, message=F}
show_digit = function(arr784, col = gray(12:1 / 12), ...) {
  image(matrix(as.matrix(arr784[-785]), nrow = 28)[, 28:1], col = col, ...)
}

load_image_file = function(filename) {
  ret = list()
  f = file(filename, 'rb')
  readBin(f, 'integer', n = 1, size = 4, endian = 'big')
  n    = readBin(f, 'integer', n = 1, size = 4, endian = 'big')
  nrow = readBin(f, 'integer', n = 1, size = 4, endian = 'big')
  ncol = readBin(f, 'integer', n = 1, size = 4, endian = 'big')
  x = readBin(f, 'integer', n = n * nrow * ncol, size = 1, signed = FALSE)
  close(f)
  data.frame(matrix(x, ncol = nrow * ncol, byrow = TRUE))
}

load_label_file = function(filename) {
  f = file(filename, 'rb')
  readBin(f, 'integer', n = 1, size = 4, endian = 'big')
  n = readBin(f, 'integer', n = 1, size = 4, endian = 'big')
  y = readBin(f, 'integer', n = n, size = 1, signed = FALSE)
  close(f)
  y
}
```

## Lectura de Datos

Cargamos el dataset MNIST.

```{r, message=F}
test  = load_image_file("src/t10k-images.idx3-ubyte")
test$y  = as.factor(load_label_file("src/t10k-labels.idx1-ubyte"))
```

Esta base de datos consta de 10000 imágenes en escala de gris a 28 x 28, de los dígitos del 0 al 9 (escritos a mano). Explora la base de datos y visualiza algunos ejemplos usando la función show_digit.

```{r, message=F}
## CÓDIGO
```

## Proyección a 2D usando PCA

Usando el paquete prcomp de R base, proyecta las imágenes de los dígitos a 2 dimensiones. Muestra una gráfica de los puntos proyectados, etiquetando cada punto con el nombre del dígito correspondiente
```{r, message=F}
## CÓDIGO
```

### Pregunta

Pinta la curva de número de componentes frente a proporción de varianza explicada varianza explicada. ¿Cuántas componentes son necesarias para explicar el 99% de la varianza?

```{r, message=F}
## CÓDIGO
```



## Proyección a 2D usando t-SNE
Usando el paquete Rtsne, proyecta las imágenes de los dígitos a 2 dimensiones. Muestra una gráfica de los puntos proyectados, etiquetando cada punto con el nombre del dígito correspondiente. ¿Observas algún patrón?
```{r, message=F}
# CÓDIGO
```







     
     
