---
title: "Clustering de ideologías usando NMF"
author: "Víctor Gallego y Roi Naveiro"
date: "01/04/2019"
output:
  pdf_document: default
  html_document: default
---

En este ejercicio plantearemos un problema de factorización de una matriz no negativa que representará el número de veces que cierta persona ha votado a cierto partido político en los últimos años.

1. Construcción de la matriz de datos. Estos son los votos de cada persona:
  * Irene: 1 Podemos, 2 PSOE.
  * Pepe: 2 Podemos, 1 PSOE, 1 Ciudadanos.
  * Francisco: 6 Vox.
  * Luisa: 1 Ciudadanos, 3 PP, 2 Vox.
  * Cayetano: 4 Ciudadanos, 1 PP.
  * Eva: 2 Podemos.
  * Eugenia: 1 Podemos.
  * Mario: 1 Vox
  
Construye la matriz objetivo en la que las columnas son personas y las filas partidos políticos.

```{r, echo=F}
# CÓDIGO
```

2. Factorizar la matrix **X** para distintas dimensiones latentes

```{r, echo=F, message=FALSE, warning=FALSE, comment=FALSE, results=FALSE}
# CÓDIGO
```

3. Interpretar los clusters políticos.

4. Reconstruye la matriz y recomienda partidos a los que votar a las diferentes personas.

```{r, echo=F, message=FALSE, warning=FALSE, comment=FALSE, results=FALSE}
# CÓDIGO
```