---
title: "Redes Bayesianas"
author: Victor Gallego y Roi Naveiro
date: "17/05/2019"
output:
  pdf_document: default
  html_document: default
---

```{r setup, include=FALSE}
knitr::opts_chunk$set(echo = TRUE)
```


```{r}
library(gRain)
```

En este ejercicio, construiremos una red Bayesiana sencilla para comprendender mejor el *fenómeno "explaining away*.

Consideremos las tres variables binarias. $F$ indica el estado del tanque de gasolina de un coche, y puede tomar valores "Lleno" o "Vacío". $B$ indica el estado de la batería del mismo coche. Toma valores "Cargada" o "Descargada". Por último, $G$ indica la lectura de un medidor eléctrico sobre el estado del tanque y toma valores "Lleno" o "Vacío". 

Tenemos que $P(G,B,F) = P(B)P(F)P(G | B,F)$ y por tanto la red bayesiana que modeliza el problema tiene la forma B --> G <-- F.

Las probabilidades a priori son $P(B=1) = P(F=1) = 0.9$.

Las condicionales son:

\begin{eqnarray}
P(G=1 | B = 1, F = 1) &=& 0.8 \\
P(G=1 | B = 1, F = 0) &=& 0.2 \\
P(G=1 | B = 0, F = 1) &=& 0.2 \\
P(G=1 | B = 0, F = 0) &=& 0.1 \\
\end{eqnarray}


## Construcción de la red.

Construye la Red Bayesiana correspondiente usando la librería gRain y represéntala gráficamente.

En este artículo explican bastante bien la librería gRain:
https://cran.r-project.org/web/packages/gRain/vignettes/gRain-intro.pdf

```{r}
## CÓDIGO
```


## Haciendo preguntas al modelo sin observaciones

Obtén las marginales en cada nodo cuando no existen observaciones.

```{r}
## CÓDIGO
```

Obtén la conjunta de F y B. ¿Son independientes?

```{r}
## CÓDIGO
```

## Haciendo preguntas al modelo con observaciones

Supón que observamos que el indicador está en el estado vacío. ¿Cómo cambia la probablidad de que el tanque esté realmente vacío?

```{r}
## CÓDIGO
```

Ahora borra esta evidencia.

```{r}
## CÓDIGO
```


Ahora supongamos que además observamos que la batería está descargada.

```{r}
## CÓDIGO
```





