---
title: "Ejercicio clustering jerárquico"
author: "Roi Naveiro, Victor Gallego"
date: "8/5/2019"
output: html_document
---

```{r setup, include=FALSE}
knitr::opts_chunk$set(echo = TRUE)
```

## Clustering jerárquico

Utilizaremos el dataset votes.repub, consistente en una tabla con el porcentaje de votos dados al candidato republicano en elecciones presidenciales desde 1856 a 1976. La fuente del dataset es

S. Peterson (1973): A Statistical History of the American Presidential Elections. New York: Frederick Ungar Publishing Co. Data from 1964 to 1976 is from R. M. Scammon, American Votes 12, Congressional Quarterly.


1. Obtenemos el dataset desde la librería cluster

```{r}
votes.repub <- cluster::votes.repub
```

2. Explorar el dataset. Observar que contiene 50 filas (1 por estado) y 31 columnas (1 por cada elección desde 1856 hasta 1976)

Representar gráficamente el porcentaje de voto para cada estado a lo largo de los años.


```{r}
library(ggplot2)
votes <- reshape2::melt(t(votes.repub))

votes$Var1 <- sub(pattern = "X", 
                replacement = "", x=votes$Var1)
votes$Var1 <- strtoi(votes$Var1)
colnames(votes) <- c('Year',  'State', 'VotePerc.')

ggplot(votes, aes(x=Year)) + 
  geom_line(aes(y=VotePerc., col=State)) +
  theme(legend.position = "none")
#
```

3. Calcular la matriz de distancias usando la función dist
Previamente, aplicar la transformación angular (arcsin(sqrt(x/100))) a los datos.

Representar la matriz de distancias utilizando la función image


```{r }
asinTransform <- function(p) { asin(sqrt(p/100.)) }

d_votes <- dist(asinTransform(votes.repub))

dim <- nrow(votes.repub)
image(1:dim, 1:dim, as.matrix(d_votes), axes = FALSE, xlab="", ylab="")

axis(1, 1:dim, rownames(votes.repub), cex.axis = 0.5, las=3)
axis(2, 1:dim, rownames(votes.repub), cex.axis = 0.5, las=1)
```

4. Realiza un clustering jerárquico usando link completo mediante la función hclust
Explorar el objeto resultante

```{r }
hc_votes <- hclust(d_votes, method = "complete")
```

5. Representa el dendrograma usando la función plot y as.dendrogram del objeto anterior

¿Cuáles son los estados más parecidos?

```{r }
dend <- as.dendrogram(hc_votes)
plot(dend)
```


6. Ahora utilizaremos la librería dendextend para tener más flexibilidad con los dendrogramas.
Usando la función color_branches, obtén dos clusters

```{r }
#devtools::install_version("fpc", version = "2.1-4", repos = "http://cran.us.r-project.org")
#install.packages('dendextend')
library(dendextend)


dend <- color_branches(dend, k=2) 
plot(dend)
```

7. Con la librería gplots, representaremos además un heatmap para comprobar el dendograma

```{r }
#install.packages('gplots')
library(gplots)

heatmap.2(as.matrix(votes.repub), 
          main = "Votos al candidato presidencial republicano",
          srtCol = 60,
          dendrogram = "row",
          Rowv = dend,
          Colv = "NA", # this to make sure the columns are not ordered
          trace="none",          
          margins =c(3,6),      
          key.xlab = "% Votos",
          labCol = votes$Year,
          denscol = "grey",
          density.info = "density"
         )

```

8. Teniendo en cuenta el siguiente gráfico de correlaciones entre dendogramas
```{r }
#install.packages('corrplot')
hclust_methods <- c("ward.D", "single", "complete", "average")
votes.repub_dendlist <- dendlist()

for(i in seq_along(hclust_methods)) {
   tmp_dend <- votes.repub %>% asinTransform %>% dist %>% hclust(method = hclust_methods[i]) %>% as.dendrogram 
   votes.repub_dendlist <- dendlist(votes.repub_dendlist, tmp_dend)
}
names(votes.repub_dendlist) <- hclust_methods


corrplot::corrplot(cor.dendlist(votes.repub_dendlist), "pie", "full")
```

representa el tanglegram entre el completo y el método que menos se le parezca.
```{r }

dend_com <- color_branches(as.dendrogram(hclust(d_votes, method = "complete")), k=2)
dend_com <- rotate(dend_com, labels(dend))
dend_ward <- color_branches(as.dendrogram(hclust(d_votes, method = "ward.D")), k=2)
dend_ward <- rotate(dend_ward, labels(dend))

dends <- dendlist(complete = dend_com, ward = dend_ward)
tanglegram(dends, margin_inner = 6)
```

Ahora repetimos lo mismo pero con el método más distinto al completo
```{r }

dend_com <- color_branches(as.dendrogram(hclust(d_votes, method = "complete")), k=2)
dend_com <- rotate(dend_com, labels(dend))
dend_sing <- color_branches(as.dendrogram(hclust(d_votes, method = "single")), k=2)
dend_sing <- rotate(dend_sing, labels(dend))

dends <- dendlist(complete = dend_com, single = dend_sing)
tanglegram(dends, margin_inner = 6)
```

