---
title: "Ejercicio clustering jerárquico"
author: "Roi Naveiro, Victor Gallego"
date: "8/5/2019"
output: html_document
---

```{r setup, include=FALSE}
knitr::opts_chunk$set(echo = TRUE)
```

## Clustering jerárquico

Utilizaremos el dataset votes.repub, consistente en una tabla con el porcentaje de votos dados al candidato republicano en elecciones presidenciales desde 1856 a 1976. La fuente del dataset es

S. Peterson (1973): A Statistical History of the American Presidential Elections. New York: Frederick Ungar Publishing Co. Data from 1964 to 1976 is from R. M. Scammon, American Votes 12, Congressional Quarterly.


1. Obtenemos el dataset desde la librería cluster

```{r}
votes.repub <- cluster::votes.repub
```

2. Explorar el dataset. Observar que contiene 50 filas (1 por estado) y 31 columnas (1 por cada elección desde 1856 hasta 1976)

Representar gráficamente el porcentaje de voto para cada estado a lo largo de los años.


```{r}
library(ggplot2)
votes <- reshape2::melt(t(votes.repub))

votes$Var1 <- sub(pattern = "X", 
                replacement = "", x=votes$Var1)
votes$Var1 <- strtoi(votes$Var1)
colnames(votes) <- c('Year',  'State', 'VotePerc.')

ggplot(votes, aes(x=Year)) + 
  geom_line(aes(y=VotePerc., col=State)) +
  theme(legend.position = "none")+
  scale_color_manual(values=cm.colors(50))
#
```

3. Calcular la matriz de distancias usando la función dist
Previamente, aplicar la transformación angular (arcsin(sqrt(x/100))) a los datos.

Representar la matriz de distancias utilizando la función image


```{r }
asinTransform <- function(p) { asin(sqrt(p/100.)) }

d_votes <- dist(asinTransform(votes.repub))

dim <- nrow(votes.repub)
image(1:dim, 1:dim, as.matrix(d_votes), axes = FALSE, xlab="", ylab="")

axis(1, 1:dim, rownames(votes.repub), cex.axis = 0.5, las=3)
axis(2, 1:dim, rownames(votes.repub), cex.axis = 0.5, las=1)
```


