---
title: "K-means: los barrios de Nueva York"
author: Victor Gallego y Roi Naveiro
date: "10/05/2019"
output:
  pdf_document: default
  html_document: default
---

```{r setup, include=FALSE}
knitr::opts_chunk$set(echo = TRUE)
```


```{r}
library(ggplot2)
library(dplyr)
library(ggmap)
```

En este ejercicio, aplicaremos K-means a los datos generados por UBER en la ciudad de Nueva York para así tratar de localizar los barrios de NYC: Queens, Bronx, Brooklyn, Manhattan y Staten Island.

## Lectura y exploración de los datos

Descarga y explora los datos. Para descargarlos usa este enlace:

https://drive.google.com/file/d/1jB8Qu1NtF9mfSPpQRmTErNB89-HAxFUx/view?usp=sharing
```{r}
# CÓDIGO
```

## K-Means

Aplica el algoritmo K-means a los datos de longitud y latitud de cada recogida de UBER.
```{r}
# CÓDIGO
```

Explora el objeto devuelto

```{r}
# CÓDIGO
```

* cluster: vector de enteros que indica a que cluster pertenece cada observación.
* centers: matriz de los centroides de cada cluster.
* withinss: vector con la dispersión dentro de cada cluster.
* tot.withinss: sum(withinss).
* size: número de puntos de cada cluster

Repite la asginación de clusters 10 veces y selecciona el mejor clustering.

```{r}
# CÓDIGO
```

## Representación gráfica

Selecciona un subconjunto de tamaño 100000 de los datos, y representa gráficamente estos puntos sobre el mapa de NYC, pintando los distintos cluster de diferente color.

```{r}
# CÓDIGO
```

## Estudia el uso de UBER por hora y por barrio

```{r}
# CÓDIGO
```

## Estudia la evolución (mensual) de uso de uber por barrio

```{r}
# CÓDIGO
```



