---
title: "MoG"
author: "Roi Naveiro, Victor Gallego"
date: "8/5/2019"
output: html_document
---

```{r setup, include=FALSE}
knitr::opts_chunk$set(echo = TRUE)
```

## Mixtura de Gaussianas

En esta práctica ajustaremos una mixtura de Gaussianas con la librería mixtools
y el dataset del geiser Old Faithful

```{r }
#install.packages('mixtools')
library(mixtools)
data(faithful)
attach(faithful)
```

1. Representa la distribución de los tiempos de espera entre erupciones
¿Cuántas modas se aprecian?

```{r }


```


2. Usando el método normalmixEM ajusta dos MoG, una para 2 componentes y otra para 3.
Especifica un número máximo de iteraciones de 30, y pesos iniciales iguales para cada componente

```{r }


```

3. En términos de log-verosimilitud, ¿qué modelo ha hecho el mejor ajuste?

```{r }

```

4. Usando plot, observa el ajuste para cada MoG:

```{r }


```


5. El criterio de la log-verosimilitud no tiene en cuenta el número de parámetros en cada modelo.
Para ello, usaremos el criterio AIC, definido como

$$
AIC = 2\cdot|\mbox{parametros}| - 2\cdot\log lik
$$

Implementa una función que calcule el AIC para cada MoG y decide cuál da el mejor ajuste

```{r }


```

6. Para el modelo con mejor AIC, calcula p(z | x) tomando x distribuidos a lo largo del dominio:

```{r }
xs <- seq(20, 120, 0.05)



```