---
title: "Ejercicio clustering jerárquico"
author: "Roi Naveiro, Victor Gallego"
date: "8/5/2019"
output: html_document
---

```{r setup, include=FALSE}
knitr::opts_chunk$set(echo = TRUE)
```

## Clustering jerárquico

Utilizaremos el dataset votes.repub, consistente en una tabla con el porcentaje de votos dados al candidato republicano en elecciones presidenciales desde 1856 a 1976. La fuente del dataset es

S. Peterson (1973): A Statistical History of the American Presidential Elections. New York: Frederick Ungar Publishing Co. Data from 1964 to 1976 is from R. M. Scammon, American Votes 12, Congressional Quarterly.


1. Obtenemos el dataset desde la librería cluster

```{r}
votes.repub <- cluster::votes.repub
```

2. Explorar el dataset. Observar que contiene 50 filas (1 por estado) y 31 columnas (1 por cada elección desde 1856 hasta 1976)

Representar gráficamente el porcentaje de voto para cada estado a lo largo de los años.


```{r}

```

3. Calcular la matriz de distancias usando la función dist
Previamente, aplicar la transformación angular (arcsin(sqrt(x/100))) a los datos.

Representar la matriz de distancias utilizando la función image


```{r }


```

4. Realiza un clustering jerárquico usando link completo mediante la función hclust
Explorar el objeto resultante

```{r }

```

5. Representa el dendrograma usando la función plot y as.dendrogram del objeto anterior

¿Cuáles son los estados más parecidos?

```{r }

```


6. Ahora utilizaremos la librería dendextend para tener más flexibilidad con los dendrogramas.
Usando la función color_branches, obtén dos clusters

```{r }
#devtools::install_version("fpc", version = "2.1-4", repos = "http://cran.us.r-project.org")
#install.packages('dendextend')
library(dendextend)



plot(dend)
```

7. Con la librería gplots, representaremos además un heatmap para comprobar el dendograma

```{r }
#install.packages('gplots')
library(gplots)

heatmap.2(as.matrix(votes.repub), 
          main = "Votos al candidato presidencial republicano",
          srtCol = 60,
          dendrogram = "row",
          Rowv = dend,
          Colv = "NA", # this to make sure the columns are not ordered
          trace="none",          
          margins =c(3,6),      
          key.xlab = "% Votos",
          labCol = votes$Year,
          denscol = "grey",
          density.info = "density"
         )

```

8. Teniendo en cuenta el siguiente gráfico de correlaciones entre dendogramas
```{r }
#install.packages('corrplot')
hclust_methods <- c("ward.D", "single", "complete", "average")
votes.repub_dendlist <- dendlist()

for(i in seq_along(hclust_methods)) {
   tmp_dend <- votes.repub %>% asinTransform %>% dist %>% hclust(method = hclust_methods[i]) %>% as.dendrogram 
   votes.repub_dendlist <- dendlist(votes.repub_dendlist, tmp_dend)
}
names(votes.repub_dendlist) <- hclust_methods


corrplot::corrplot(cor.dendlist(votes.repub_dendlist), "pie", "full")
```

representa el tanglegram entre el completo y el método que menos se le parezca.
```{r }

dend_com <- color_branches(as.dendrogram(hclust(d_votes, method = "complete")), k=2)
dend_com <- rotate(dend_com, labels(dend))
dend_2 <- color_branches(as.dendrogram(hclust(d_votes, method = "...")), k=2)
dend_2 <- rotate(dend_2, labels(dend))

dends <- dendlist(complete = dend_com, alternativo = dend_2)


tanglegram(dends, margin_inner = 6)
```

Ahora repetimos lo mismo pero con el método más distinto al completo
```{r }

dend_com <- color_branches(as.dendrogram(hclust(d_votes, method = "complete")), k=2)
dend_com <- rotate(dend_com, labels(dend))
dend_3 <- color_branches(as.dendrogram(hclust(d_votes, method = "...")), k=2)
dend_3 <- rotate(dend_3, labels(dend))

dends <- dendlist(complete = dend_com, distinto = dend_3)
tanglegram(dends, margin_inner = 6)
```